【裁判字號】    99,裁,3564
【裁判日期】    991230
【裁判案由】    商標評定
【裁判全文】
最  高  行  政  法  院  裁  定
                                      99年度裁字第3564號
上  訴  人  林純珍
被 上訴 人  經濟部智慧財產局
代  表  人  王美花
參  加  人  亞尼克子工房股份有限公司
代  表  人  吳宗恩
上列當事人間商標評定事件，上訴人對於中華民國99年8月26日
智慧財產法院99年度行商訴字第68號行政判決，提起上訴，本院
裁定如下：
    主  文
上訴駁回。
上訴審訴訟費用由上訴人負擔。
    理  由
一、按依據智慧財產案件審理法第32條規定提起上訴者，即應適
    用行政訴訟法關於上訴審程序相關規定。對於智慧財產法院
    行政判決之上訴，非以其違背法令為理由，不得為之，行政
    訴訟法第242條定有明文。依同法第243條第1項規定，判決
    不適用法規或適用不當者，為違背法令；而判決有同條第2
    項所列各款情形之一者，為當然違背法令。是當事人對於智
    慧財產法院行政判決上訴，如依行政訴訟法第243條第1項規
    定，以智慧財產法院行政判決有不適用法規或適用法規不當
    為理由時，其上訴狀或理由書應有具體之指摘，並揭示該法
    規之條項或其內容；如以行政訴訟法第243條第2項所列各款
    情形為理由時，其上訴狀或理由書，應揭示合於該條項各款
    之事實。上訴狀或理由書如未依此項方法表明，或其所表明
    者與上開法條規定不合時，即難認為已對智慧財產法院行政
    判決之如何違背法令有具體之指摘，其上訴自難認為合法。
二、緣上訴人於民國96年2月12日以「尼克咖啡The Naked Cafe
    及圖」商標（圖樣中之「咖啡Cafe」不在專用之列）指定使
    用於商標法施行細則第13條所定商品及服務分類表第30類之
    「茶葉、咖啡、可可粉、咖啡豆、咖啡粉、咖啡製成之飲料
    、雪泥冰、沙拉醬、黑胡椒醬、蘑菇醬、沙拉用調味汁、調
    味用香料、咖啡用調味香料、糖、餅乾、穀製點心片、漢堡
    、三明治、墨西哥式潤餅、速食義大利麵商品。」，向被上
    訴人申請註冊，經被上訴人核准列為註冊第1284133號商標
    （下稱系爭商標）。嗣參加人主張系爭商標與據以評定之註
    冊第1144520號「亞尼克」商標（下稱據以評定商標）構成
    近似為由，以系爭商標之註冊有違商標法第23條第1項第12
    款、第13款之規定，對之申請評定。案經被上訴人審查，認
    系爭商標之註冊有違商標法第23條第1項第13款之規定，以
    98年8月12日中台評字第970097號商標評定書為系爭商標之
    註冊應予撤銷之處分。上訴人不服，循序提起行政訴訟（原
    審法院認本件訴訟之結果對於參加人之權利或利益將有影響
    ，乃依行政訴訟法第42條第1項規定，依職權裁定命參加人
    獨立參加本件被上訴人之訴訟），經原審法院判決駁回後，
    提起本件上訴。
三、上訴意旨雖主張：系爭商標與據以評定商標二者於外觀上已
    有明顯差異，依整體觀察原則判斷，系爭商標與據以評定商
    標並無混淆誤認之虞，原判決置整體觀察原則而不論，構成
    判決不備理由及理由矛盾之違背法令；又據以評定商標從未
    列為著名商標，原判決竟以與系爭商標暨據以評定商標二者
    完全不同之第三商標（即第01144519號或第01144970號商標
    ）認定據以評定商標應受較大保護，違背混淆誤認之虞審查
    基準，該項事實之認定亦欠缺證據，原判決顯有適用證據法
    則不當之違背法令；原判決嚴重曲解系爭商標圖樣中文字之
    正確讀音，悖離經驗法則，構成認事用法不備理由及違反證
    據原則之違背法令；原判決未敘明何以實際銷售數量足以影
    響商標有無混淆誤認之虞之判斷，構成判決理由不備、適用
    證據法則不當之違背法令；被上訴人與參加人從未提出任何
    證據資料證明消費者有何實際混淆誤認之情事，原審法院亦
    未命被上訴人或參加人提出事證，自難謂上訴人有何仿襲參
    加人之著名商標，以獲取不正利益之惡意，是原處分、訴願
    決定及原判決枉顧整體觀察原則，其認事用法不當，構成判
    決違背法令等語。然原判決已就系爭商標「尼克咖啡The
    Naked Cafe及圖」與據以評定商標「亞尼克」商標相較是否
    具有識別性（是否近似），足以使相關消費者認識其為表彰
    商品來源、品質、信譽之識別標識（指定使用之商品是否同
    一或類似，自無致相關消費者混淆誤認之虞），而無商標法
    第23條第1項13款規定之適用等重要爭點，詳述其得心證之
    理由，並就上訴人之主張，何以不足採，分別予以指駁甚明
    。觀諸前揭上訴理由，仍執與起訴意旨雷同且經原審不採之
    陳詞及歧異見解，就原審取捨證據、認定事實及適用法律之
    職權行使，指摘為不當，並就原審已論斷者，泛言未論斷，
    或就原審所為論斷，泛言其論斷矛盾，而非具體表明合於不
    適用法規、適用法規不當，或行政訴訟法第243條第2項所列
    各款之情形，難認對原判決之如何違背法令已有具體之指摘
    。依首開規定及說明，應認其上訴為不合法。
四、依智慧財產案件審理法第1條、行政訴訟法第249條第1項前
    段、第104條、民事訴訟法第95條、第78條，裁定如主文。
中    華    民    國    99    年    12    月    30    日
                    最高行政法院第六庭
                        審判長法官  藍  獻  林
                              法官  陳  鴻  斌
                              法官  廖  宏  明
                              法官  姜  素  娥
                              法官  林  文  舟

以  上  正  本  證  明  與  原  本  無  異
中    華    民    國    99    年    12    月    30    日
                              書記官  邱  彰  德

司法院資訊處製作；財團法人民間司法改革基金會備份。
